

Julien BELINGA (13/09/2000)

A PROPOS

En tant que développeur, j'ai accumulé trois ans d'expérience, démontrant ma motivation et mon expertise en tant que développeur web. Mon atout majeur réside dans ma capacité à m'adapter rapidement et à être proactif. À moyen/long terme, mon objectif est de rejoindre une entreprise où je pourrais continuer à cultiver ces qualités tout en développant mes compétences de manière significative. Mon ambition est axée sur une évolution constante et l'acquisition de nouvelles compétences.

COMPETENCES

Langage de programmation

Web:

PHP, JavaScript, TypeScript, React, Angular, Node

Objet & procédural:

C, C++, JAVA, C#, python

Mobile:

Flutteur, Kotlin, React

Outils:

Git, github, VScode, figma, redmine, Gitlab

Soft skills

esprit d'équipe, communication, résolution de problème

LANGUES

Aligidis	C2
Allemand	B1
Breton (billingue)	C2

HOBBIES

Les échecs

Joueur depuis mes 5 ans, j'ai joué quelques années en club à partir de mes 7 ans

Le sport

j'aime le sport en général, je pratique du MMA, JJB et Grappling

L'entreprenariat

Développeur

CONTACT



TELEPHONE 06 45 20 54 90



EMAIL

julienbelinga29@gmail.com



ADRESSE

30 rue Alphonse Daudet 44000 Nantes



LinkedInJulien Belinga

EXPERIENCES PROFESSIONNELLES

2022-2024 | Développeur Fullstack | Capgemini

Développeur Fullstack au sein de Capgemini (JAVA, Angular, Spring)

2021-2022 | Développeur web | EINDEN

Création de site web lier à un logiciel via une API et diverses autres missions

(PHP, JavaScript, HTML, CSS)

2020 | Stage développeur web | Avancenet

Développement d'un site vitrine sous forme de projet Utilisation du CMS Drupal

FORMATION

2022-2024 – Expert en informatique et système d'information

EPSI Nantes Master

2021-2022 – Concepteur Développeur d'application

EPSI Nantes
Bachelor DEVOPS

2021 – BTS SNIR Système numérique option informatique

Etablissement St-Félix la salle, Nantes

2018 – Baccalauréat scientifique Spécialité Sciences et vie de la terre option européenne

Lycée Diwan Carhaix, Carhaix